臺灣高雄地方法院刑事判決　　　　　　 94年度簡上字第184號
上　訴　人　臺灣高雄地方法院檢察署檢察官
被　　　告　乙○○　男　42歲（民國51年11月28日生）
右上訴人因被告傷害案件，不服本院高雄簡易庭94年度簡字第
102 號中華民國94年1 月28日刑事簡易判決（聲請簡易判決處刑
案號：臺灣高雄地方法院檢察署93年度偵字第22696 號），提起
上訴，本院管轄之第二審合議庭判決如下：
      主  文
原判決撤銷。
本件公訴不受理。
      理  由
一、公訴意旨以：被告乙○○於民國93年10月17日上午10時許，
    在高雄縣大社鄉○○村○○路果菜市場內，因不滿甲○○擋
    路，遂對其按鳴喇叭，二人旋即發生口角爭執，被告竟基於
    傷害之犯意，徒手毆打甲○○，致其受有右側下顎正中門齒
    震盪，右側下顎側淤青及左側躡額關節內部錯亂及頸部擦傷
    之傷害，因認被告涉犯刑法第277條第1項傷害罪嫌等語。
二、按被告死亡者，法院應諭知不受理之判決；刑事訴訟法第
    303 條之判決，得不經言詞辯論為之，刑事訴訟法第303 條
    第5 款、第307 條分別定有明文。經查：被告於本案第1 審
    判決後，已於94年3 月28日死亡，此有高雄縣大社鄉戶政事
    務所94年4 月19日社鄉戶字第094000926 號函1 份在卷可按
    ，本件原審以被告罪證明確，予以論罪科刑，固非無見，上
    訴人以原審量刑過輕等語為由，提起上訴，指摘原判決不當
    云云，茲因被告既已死亡，原判決有上開可議之處，自應由
    本院將原判決予以撤銷改判，爰不經言詞辯論，逕為諭知不
    受理之判決。
三、又按適用簡易判決處刑之案件，所科之刑以宣告緩刑、得易
    科罰金之有期徒刑及拘役或罰金為限，刑事訴訟法第449 條
    第3 項規定甚明。而刑事訴訟法第455 條之1 第3 項規定，
    對於簡易判決之上訴，準用同法第三編第一章及第二章之規
    定。是管轄第二審之地方法院合議庭受理簡易判決上訴案件
    ，應依通常程序審理，其認案件有刑事訴訟法第452 條所定
    應適用通常程序審判而不得適用簡易程序審判之情形者，應
    撤銷原簡易判決，逕依通常程序為第一審判決。本案既應諭
    知不受理判決，已如前述，即有刑事訴訟法第451 條之1 第
    4 項第3 款之情形，是本案即撤銷原簡易判決，並逕依通常
    程序為第1 審判決，是當事人不服本件判決，得依刑事訴訟
    法之規定提起上訴，附此敘明。
據上論結，應依刑事訴訟法第455 條之1 第1 項、第3 項、第36
9 條第1 項前段、第364 條、第303 條第5 款、第307 條，判決
如主文。
中　　華　　民　　國　　94　　年　　4 　　月　　29　　日
                  鳳山刑事第3 庭   審判長法　官  張桂美
                                         法  官  莊珮君
                                         法  官  唐中興
以上正本證明與原本無異。
得於10日內上訴。
中　　華　　民　　國　　94　　年　　4 　　月　　29　　日
                                         書記官  陳掌珠
